【裁判字號】    98,審易,976
【裁判日期】    990205
【裁判案由】    竊盜
【裁判全文】
臺灣高雄地方法院刑事判決             98年度審易字第976號
公  訴  人  臺灣高雄地方法院檢察署檢察官
被      告  乙○○
指定辯護人  本院公設辯護人黃文德
上列被告因竊盜案件，經檢察官提起公訴（98年度偵字第7418、
8445號），被告於準備程序中就被訴事實為有罪之陳述，經本院
告知簡式審判程序之旨，並聽取被告與公訴人之意見後，本院合
議庭裁定由受命法官獨任進行簡式審判程序，判決如下：
    主  文
乙○○犯踰越安全設備夜間侵入住宅竊盜罪，處有期徒刑肆月，
如易科罰金，以新臺幣壹仟元折算壹日；又犯踰越安全設備竊盜
罪，處有期徒刑肆月，如易科罰金，以新臺幣壹仟元折算壹日。
應執行有期徒刑陸月，如易科罰金，以新臺幣壹仟元折算壹日。
應於刑之執行前，令入相當處所，施以監護貳年。
    事  實
一、乙○○因心智缺陷，致其辨識行為違法或依其辨識而行為之
    能力，顯著降低，而意圖為自己不法之所有，基於竊盜之犯
    意，先後為下列犯行：
 (一) 於民國98年3 月2 日凌晨3 時許之夜間，至甲○○位於高雄
    縣鳳山市○○路○段95號之住處，踰越該處陽台落地鋁門窗
    之安全設備，進入上址客廳內，竊取甲○○所有之行動電話
    1 支、鑰匙15支得手。嗣因甲○○發覺家中客廳凌亂且行動
    電話遭竊，撥打其行動電話號碼，發覺乙○○在其家中，且
    該行動電話為乙○○所竊，報警而當場逮捕乙○○。
 (二) 98年3 月10日凌晨3 時30分許，至位於高雄市○○○路118
    號「滿月卡拉OK小吃部」，攀爬而踰越該處安全設備鐵欄杆
    ，而自上址2 樓進入店內（侵入建築物部分未據告訴），竊
    取該小吃部負責人丙○○置於店內之威士忌1 瓶、鑰匙1 串
    ，得手後復在該店內廚房烹飪。嗣於98年3 月10日下午8 時
    許，丙○○至店內欲開始營業時，發覺店內物品經移動，報
    警處理，而為員警在上址廁所內逮捕乙○○。
二、案經甲○○訴由高雄縣政府警察局鳳山分局及高雄市政府警
    察局新興分局報告臺灣高雄地方法院檢察署檢察官偵查起訴
    。
    理  由
一、訊據被告乙○○對於上開犯罪事實坦承不諱，並有證人即告
    訴人甲○○、證人即被害人丙○○之證詞可資佐證，另有贓
    物認領保管單、贓物照片附卷可稽，足見被告前開任意性自
    白與事實相符，被告犯行堪予認定，應依法論罪科刑。
二、按刑法第321 條第1 項第2 款所謂安全設備，係指依社會通
    常觀念足認為防盜之設備而言，而刑法第321 條第1 項第2
    款所稱「越」則指踰越或超越，祇要踰越或超越安全設備之
    行為使該安全設備喪失防閑作用，即該當於前揭規定之要件
    。次按刑法第321 條第1 項第1 款之於夜間侵入住宅、建築
    物竊盜罪，係刑法第306 條無故侵入住宅罪與普通竊盜罪之
    結合犯，是於夜間無故侵入住宅，係犯普通竊盜罪之加重情
    形，已結合於所犯加重竊盜之罪質中，自不能於論以加重竊
    盜罪外，更行論以無故侵入住宅罪（最高法院92年度台非字
    第6 號判決參照）。核被告所為，係犯刑法第321 條第1 項
    第1 款、第2 款踰越安全設備夜間侵入住宅竊盜罪，及刑法
    第321 條第1 項第2 款踰越安全設備竊盜罪。被告所犯上開
    2 罪，犯意各別，行為互殊，應予分論併罰。被告為上開行
    為時，均因心智缺陷，致其辨識行為違法之判斷力，或依其
    辨識而行為之能力顯著降低，有高雄市立凱旋醫院98年12月
    30日高市凱醫成字第0980008814號函所附精神鑑定書在卷可
    按，爰依刑法第19條第2 項之規定，分別減輕其刑。
三、爰審酌被告僅因肚子餓，無錢吃飯，即於夜間擅自進入他人
    住宅及店內行竊，除侵害被害人財產法益外，亦破壞被害人
    之住居安寧及造成被害人之恐懼，其行為實不足取，而被告
    犯後坦承犯行，所竊得之財物價值並非甚鉅，且多已發還被
    害人領回等一切情狀，分別量處如主文所示之刑，並依其犯
    罪情狀，量處如主文所示易科罰金之折算標準，另定應執行
    刑及諭知易科罰金之折算標準。至辯護人請求依刑法第59條
    酌減其刑乙節，按刑法第59條之酌量減輕其刑，必於犯罪之
    情狀，在客觀上足以引起一般同情，認為即予宣告法定低度
    刑期，猶嫌過重者，始有其適用（最高法院51年台上字第89
    9 號判例意旨參照）。依被告上開犯罪情狀，本院認對其量
    處如主文所示之刑，並無過重而足以引起一般同情之情形，
    是未依刑法第59條減輕其刑，附此敘明。
四、末按有第19條第2 項及第20條之原因，其情狀足認有再犯或
    危害公共安全之虞時，於刑之執行完畢或赦免後，令入相當
    處所，施以監護。但必要時，得於刑之執行前為之。刑法第
    87條第2 項定有明文。查被告於為本件2 次犯行後，復因於
    98年3 月至9 月間再犯6 次竊盜犯行，而分別經本院以98年
    度易字第284 號、98年度易字第610 號、98年度易字第755
    號、98年度審簡字第5444號、98年度易字第1000號判刑確定
    ；其於98年4 月間，亦因擅自侵入托兒所及他人住處，2 次
    為警查獲，此有臺灣高等法院被告前案紀錄表、臺灣高雄地
    方法院檢察署檢察官98年度偵字第10841 、11084 號不起訴
    處分書在卷可稽，是被告有再犯之虞等情，應堪認定。本院
    審酌被告正值青壯，為解決其肚子餓、寒冷之需求（參臺灣
    高雄地方法院檢察署檢察官98年度偵字第10841 、11084 號
    不起訴處分書），即至他人住處行竊或使用他人物品，顯見
    被告僅能以最原始之方式回應其需要，應使其習得正確之因
    應方式，以避免再犯；而被告雖有刑法第19條第2 項之情狀
    ，但被告擅自進入他人住處、店鋪或托兒所等處所，亦可能
    使被害人在驟然發現被告時，對被告採取防衛或攻擊，而造
    成被告自身之危險。為避免被告再次侵害他人法益，及保障
    被告自身之安全，另參考被告於入監所前居無定所（本院卷
    第27頁），並無與家人同住，無法由其親屬提供照護，及高
    雄市立凱旋醫院上開鑑定之意見（本院卷第70頁背面），認
    被告實應優先接受監護，併依刑法第87條第2 項之規定，諭
    知於刑之執行前施以監護處分2 年。
據上論斷，應依刑事訴訟法第273 條之1 、第299 條第1 項前段
，刑法第321 條第1 項第1 款、第2 款、第19條第2 項、第41條
第1 項前段、第51條第5 款、第87條第2 項，判決如主文。
本案經檢察官丁○○到庭執行職務。
中    華    民    國    99    年    2     月    5     日
                  刑事第十庭    法  官  蔡書瑜
以上正本證明與原本無異。
如不服本判決應於收受送達後10日內向本院提出上訴書狀，並應
敘述具體理由；如未敘述上訴理由者，應於上訴期間屆滿後20日
內向本院補提理由書（均須按他造當事人之人數附繕本）「切勿
逕送上級法院」。
中    華    民    國    99    年    2     月    5     日
                                 書記官  楊明月
附錄：論罪法條
中華民國刑法第321條第1項
犯竊盜罪而有左列情形之一者，處 6 月以上、 5 年以下有期徒
刑：
一、於夜間侵入住宅或有人居住之建築物、船艦或隱匿其內而犯
    之者。
二、毀越門扇、牆垣或其他安全設備而犯之者。
三、攜帶兇器而犯之者。
四、結夥三人以上而犯之者。
五、乘火災、水災或其他災害之際而犯之者。
六、在車站或埠頭而犯之者。

司法院資訊處製作；財團法人民間司法改革基金會備份。
